【裁判字號】    89,易,857
【裁判日期】    890526
【裁判案由】    傷害
【裁判全文】
臺灣臺南地方法院刑事判決                          八十九年度易字第八五七號
    公  訴  人  臺灣臺南地方法院檢察署檢察官
    被      告  乙○○
右列被告因傷害案件，經檢察官提起公訴（八十九年度偵字第一○二五號），本院判
決如左：
    主  文
乙○○無罪。
    理  由
一、公訴意旨略以：被告乙○○於民國八十八年五月二十五日凌晨四時許，與甲○○
    、丁○○（本院另案審理）在臺南縣新市鄉三舍村一四一號「三喜檳榔店」前，
    因丙○○欲向甲○○借錢，引起甲○○之不滿。甲○○乃與丁○○及被告共同基
    於傷害之犯意，由甲○○持木棍，丁○○、被告徒手，共同圍毆丙○○。丙○○
    被毆逃回新市鄉三舍村三十五號住處，被告等三人復繼續予以追打，致丙○○受
    有：(一)左面頰挫傷併紅腫、(二)前胸挫傷併瘀腫及左腹部挫傷併瘀腫、(三)左右兩手
    臂多處挫傷併瘀腫、(四)左肩挫擦傷併瘀腫、(五)背部挫擦傷併瘀腫之傷害，因認被
    告涉有刑法第二百七十七條第一項之傷害罪嫌。
二、按犯罪事實應依證據認定之，無證據不得推定其犯罪事實；又不能證明被告犯罪
    者，即應諭知無罪之判決，刑事訴訟法第一百五十四條、第三百零一條第一項分
    別定有明文。次按告訴人之告訴，係以使被告受刑事訴追為目的，是其陳述是否
    與事實相符，仍應調查其他證據以資審認，最高法院五十二年度臺上字第一三○○號著有判例可供參照。
三、本件公訴人認被告涉有傷害罪嫌，係以告訴人丙○○之指訴，以及診斷書作為所
    憑之論據。訊據被告堅決否認有傷害告訴人犯行，辯稱當天係告訴人喝醉酒，且
    與甲○○等人賭博輸錢，要向甲○○借錢遭拒而發生爭執，現場甲○○有毆打告
    訴人，但伊並未毆打告訴人等語。
四、經查，被告於偵訊中對於被告之指訴，僅止於被告與丁○○、甲○○等人共同毆
    打，然對於該三人為何毆打告訴人，以及如何毆打等情，均未詳述；次於本院審
    理時，告訴人則稱「他（指被告）與丁○○在一起，先前丁○○先打我，後甲○○在檳榔攤前打我，丁○○在前面打我，乙○○站在旁邊，乙○○打我何處我不
    知道，他是徒手打我」等語，足認告訴人對於被告是否確有參與毆打其之行為，
    並非確定；另酌以臺灣臺南地方法院檢察署驗傷診斷書，雖可作為告訴人受傷之
    證明，然對於其所受傷害係何人所致，仍無法證明；再查，證人即當天確有毆打
    告訴人之甲○○於本院證稱：「當天有很多人去（告訴人家中），乙○○亦有去
    ，除了我之外，其他人並未出手」，以及丁○○於臺灣臺南地方法院檢察署八十
    八年偵字第六九三一號偵訊中，供稱不知道乙○○（於該偵訊中，誤載為王登樹
    ）拿何東西打告訴人等語，本院因認被告所辯當日伊亦在現場，惟並未參與毆打
    告訴人等語為可採。此外，本院復查無其他積極證據足資證明被告有右述犯行，
    揆諸首開說明，不能證明被告犯罪，依法自應為無罪之諭知。
據上論斷，應依刑事訴訟法第三百零一條第一項，判決如主文。
本件經檢察官劉聰熙到庭執行職務。
中    華    民    國      八十九    年      五        月    二十六      日
                              臺灣臺南地方法院刑事第四庭
                                  法  官  吳  坤  芳
右正本證明與原本無異。
如不服本判決，應於判決送達後十日內向本院提出上訴狀( 應附繕本 )。
                                  書記官  馬  愛  君
中    華    民    國      八十九    年      五        月    二十六      日


司法院資訊處製作；財團法人民間司法改革基金會備份。
